臺灣高等法院臺中分院刑事裁定　　　　　96年度交抗字第91號
抗　告　人
即受處分人　甲○○
上列抗告人因聲明異議案件，不服臺灣臺中地方法院中華民國95
年12月26日所為裁定（95年度交聲字第1232號）提起抗告，本院
裁定如下：
    主  文
抗告駁回。
    理  由
一、抗告意旨略以：世貿會食品展覽期間共開放 3個會館，可見
    其規模大，人潮眾多，車位難求，才借機車。而且本人住台
    中市○○○○路第三棵樹幹上釘有禁止告示牌。本人由新光
    三越公司左轉進入松廉路世貿 3館，看到信義行政中心花圃
    圍牆如舉發照片，機車是靠圍牆不銹鋼通風口處停放，不妨
    礙行人進出，且左轉進入距第 3棵樹幹上禁止停車告示牌有
    10公尺，根本無法看到，展覽會期間大家也是如此停放，更
    離譜接到罰單後前往現場才看到第 3棵樹上有立告示牌。且
    自95年8月松廉路不足500公尺長，有信義行政中心、電信局
    、郵局所掛禁止牌也不足 5面（非10面），扣除上述各機關
    出入口，可見所謂釘有10面告示牌，並非事實。若該處停放
    機車是違法，何以目前禁止停車牌皆全部拆下，而大家皆如
    此停放，更離譜連人行道也停？本人所舉「時、地、物、地
    點」及申訴取締不合法性，違反人民權益，為爭權益非拒絕
    罰鍰等語。
二、按汽車駕駛人停車時，在設有禁止停車標誌、標線之處所停
    車者，處 600元上1200元以下罰鍰，道路交通管理處罰條例
    第56條第1項第4款定有明文可稽。經查：本件抗告人於95年
    6月21日上午 9時13分在臺北市○○路3號對面設有禁止停車
    標誌處所違規停放車牌號碼 BBF-337號機車之事實，有臺北
    市政府交通局北市交停字第1AB62687號舉發違反道路交通管
    理事件通知單及採證照片等件影本在卷可稽。至於抗告人所
    陳：當時其未看見告示牌，且因世貿館展覽人潮及車輛眾多
    停車位不足，大家都如此停放，況且事後未見禁止停車告示
    牌，大家還是如此停放等語。惟查臺北市停車管理處確於上
    開地點設有「騎樓、人行道禁止停車」標誌牌，並以箭頭指
    示禁停範圍等情，有臺北市停車管理處95年 6月27日函附於
    原審卷可稽。是該處所既屬禁止停車，自不能任意停放，亦
    無從因違規人未看見告示牌而阻卻違法。至於抗告人陳明其
    停放之緣由及爭執上揭函載之告示牌之面數與懸掛位置有誤
    等節，核與抗告人違規行為之成立不生影響，無從據為免罰
    之事由。
三、綜上所述，本件依卷內事證資料既足以認定抗告人於上開時
    、地在設有禁止停車標誌之處所停車之違規事實，原處分機
    關據以從輕裁處抗告人罰鍰新臺幣 600罰鍰，並限期繳納，
    及諭知逾期繳納之效果，於法並無不合。原審法院裁定駁回
    抗告人之異議，認事用法，均核無違誤，抗告人不服原裁定
    提起抗告，請求撤銷處分，於法無從准許，其抗告核無理由
    ，應予駁回。
據上論斷，應依道路交通案件處理辦法第26條，刑事訴訟法第41
2條，裁定如主文。
中　　華　　民　　國　　96　　年　　1 　　月　　31　　日
            刑事第三庭  審判長法　官　王　增  瑜
                              法　官　廖  柏  基
                              法　官　蔡  紹  良
上列正本證明與原本無異。
不得再抗告。
                              書記官　巫  丞  晏
中　　華　　民　　國　　96　　年　　1 　　月　　31　　日
